【裁判字號】    98,訴,1270
【裁判日期】    980821
【裁判案由】    違反毒品危害防制條例
【裁判全文】
臺灣彰化地方法院刑事判決              98年度訴字第1270號
公  訴  人  臺灣彰化地方法院檢察署檢察官
被      告  甲○○
上列被告因違反毒品危害防制條例案件，經檢察官提起公訴（98
年度毒偵字第1229號），本院依簡式審判程序判決如下：
    主   文
甲○○施用第一級毒品，處有期徒刑捌月。扣案之第一級毒品海
洛因壹包（驗餘淨重零點壹玖參公克）沒收銷燬之、注射針筒壹
支沒收。
    事   實
一、甲○○前有違反麻醉藥品管理條例、違反肅清煙毒條例等前
    科，並曾於民國94年間因施用毒品案件，經本院以94年度毒
    聲字第495號裁定送勒戒處所施以觀察、勒戒後，認有繼續
    施用毒品之傾向，再經本院以94年度毒聲字第801號裁定令
    入戒治處所施以強制戒治，於95年10月16日執行完畢釋放，
    並由臺灣彰化地方法院檢察署檢察官以95年度戒毒偵字第
    271、272、273號為不起訴處分確定。詎其仍不知悛悔，於
    前揭強制戒治執行完畢釋放後5年內，復基於施用第一級毒
    品海洛因之犯意，於98年5月21日23時許，在其位於彰化縣
    田尾鄉○○村○○路○段103巷2弄7號住處，以將海洛因置入
    注射針筒內摻水施打手臂靜脈血管之方式，施用第一級毒品
    海洛因1次。嗣於98年5月22日13時30分許，因行跡可疑，為
    警在彰化縣員林鎮○○路與永昌街路口處盤查查獲，並扣得
    第一級毒品海洛因1包（驗餘淨重0.193公克）及其所有供其
    施用毒品海洛因所用之注射針筒1支，且經警採集其尿液送
    驗，結果呈嗎啡陽性反應，而悉上情。
二、案經彰化縣警察局員林分局報告臺灣彰化地方法院檢察署檢
    察官偵查起訴。
    理  由
一、本案被告甲○○所犯係死刑、無期徒刑、最輕本刑為3年以
    上有期徒刑以外之罪，其於準備程序就前揭被訴事實為有罪
    之陳述，經受命法官告知簡式審判程序之旨，並聽取其與公
    訴人之意見後，本院認無不得或不宜改依簡式審判程序進行
    之處，爰依刑事訴訟法第273條之1第1項、第284條之1，裁
    定本案由受命法官獨任進行簡式審判程序，合先敘明。
二、訊據被告甲○○對於上開事實坦承不諱，且其於98年5月22
    日為警採集之尿液送驗，結果呈嗎啡陽性反應，此有彰化縣
    警察局員林分局委託檢驗尿液代號與真實姓名對照認證單及
    詮昕科技股份有限公司出具之濫用藥物尿液檢驗報告各1紙
    在卷可稽，復有針筒1支扣案可佐，此外，扣案之白粉1包，
    經送行政院衛生署草屯療養院鑑驗結果，確檢出第一級毒品
    海洛因成分（驗餘淨重0.193公克），有該院98年6月15日草
    療鑑字第0980600072號鑑定書1紙在卷可稽，足徵被告之任
    意性自白與事實相符，可以採信。又被告前於94年間因施用
    毒品案件，經本院以94年度毒聲字第495號裁定送勒戒處所
    施以觀察、勒戒後，認有繼續施用毒品之傾向，再經本院以
    94年度毒聲字第801號裁定令入戒治處所施以強制戒治，於
    95年10月16日執行完畢釋放，並由臺灣彰化地方法院檢察署
    檢察官以95年度戒毒偵字第271、272、273號為不起訴處分
    確定等情，有臺灣高等法院被告前案紀錄表及臺灣彰化地方
    法院檢察署刑案資料查註紀錄表各1份在卷可考，本案事證
    明確，被告於強制戒治執行完畢釋放後，5年內再犯本件施
    用第一級毒品之犯行，洵堪認定，應予依法論科。
三、查海洛因係毒品危害防制條例第2條第2項第1款所稱之第一
    級毒品，依法不得持有、施用。故核被告所為，係犯毒品危
    害防制條例第10條第1項之施用第一級毒品罪。被告為施用
    毒品海洛因而持有之低度行為，為其施用之高度行為所吸收
    ，不另論罪。爰審酌被告前有違反麻醉藥品管理條例、違反
    肅清煙毒條例等前科（參卷附臺灣高等法院被告前案紀錄表
    ），復因施用毒品經執行強制戒治，猶未能深切體認毒品危
    害己身之鉅，及早謀求脫離毒害之道，反而伺機再犯，未見
    有何收斂、警惕之意，無視於毒品對於自身健康之戕害及國
    家對於杜絕毒品犯罪之禁令，自有使其接受相當時期監禁以
    敦化性情之必要，惟念及被告尚能坦承犯行，且施用毒品固
    戕害個人健康至深，然就他人權益之侵害仍屬有限，及其犯
    罪動機、目的、手段、智識程度等一切情狀，量處如主文所
    示之刑，以示懲儆。扣案之第一級毒品海洛因1包（含與第
    一級毒品無從析離之包裝袋，驗餘淨重0.193公克），係毒
    品危害防制條例第2條第2項第1款所定之第一級毒品，為違
    禁物，應依同條例第18條第1項前段之規定，沒收銷燬之。
    扣案之注射針筒1支，係被告所有供其施用毒品海洛因所用
    之物，業經被告供明在卷，爰依刑法第38條第1項第2款之規
    定宣告沒收。
據上論斷，應依刑事訴訟法第273條之1第1項、第299條第1項前
段，毒品危害防制條例第10條第1項、第18條第1項前段，刑法第
38條第1項第2款，判決如主文。
本案經檢察官陳茂榮到庭執行職務。
中    華    民    國    98    年    8     月    21    日
                  刑事第二庭      法  官  尚安雅
以上正本證明與原本無異。
如不服本判決，應於收受判決後10日內向本院提出上訴書狀，並
應敘述具體理由；其未敘述上訴理由者，應於上訴期間屆滿後20
日內向本院補提理由書（均須按他造當事人之人數附繕本「切勿
逕送上級法院」）。
中    華    民    國    98    年    8     月    27    日
                                  書記官  許億先
附錄本案論罪科刑法條全文：
毒品危害防制條例第10條
施用第一級毒品者，處 6 月以上 5 年以下有期徒刑。
施用第二級毒品者，處 3 年以下有期徒刑。


司法院資訊處製作；財團法人民間司法改革基金會備份。
